# 关于法院判决抵债房屋入账的问题

提问人：zhao2046 时间：2019-09-19 11:15:21
我公司与债务方打官司，法院判决用对方的房产抵债，房产入账价值是按照判决书上确定的金额加上过户费用？还是按照当初对方所欠我公司的债务数额加利息和过户费用入账？如果对方欠我 1000 万，法院判决书上金额是1100 万，溢价是否还需要支付对方？

回答人：chenyiwei
1 、根据修订后的债务重组准则，抵债资产的入账价值理论上应是 “放弃债权的公允价值和使该资产达到预定可使用状态前所发生的可直接归属于该资产的税金、运输费、装卸费、安装费、专业人员服务费等其他成本”。如果难以直接确定放弃债权的公允价值，也可以采用该抵债资产于法院判决日的评估值代替。
2 、溢价是否应支付对方应取决于法院判决。原则上在债权本息获得足额清偿后，剩余部分应归还给债务人，如对此不清楚的，建议咨询律师意见。